【裁判字號】    98,訴,2390
【裁判日期】    980731
【裁判案由】    毒品危害防制條例
【裁判全文】
臺灣板橋地方法院刑事判決              98年度訴字第2390號
公  訴  人  臺灣板橋地方法院檢察署檢察官
被      告  甲○○
上列被告因違反毒品危害防制條例案件，經檢察官提起公訴（98
年度毒偵字第2991號），被告於準備程序進行中就被訴事實為有
罪之陳述，本院告知被告簡式審判程序之旨，並聽取當事人之意
見後，合議庭裁定由受命法官獨任進行簡式審判程序，本院判決
如下：
    主  文
甲○○施用第一級毒品，累犯，處有期徒刑拾月，扣案之第一級
毒品海洛因驗餘淨重貳點參公克沒收銷燬，包裝上開海洛因之外
包裝袋肆只、電子磅秤壹台、分裝夾鍊袋肆包、杓子貳支及葡萄
糖壹包，均沒收；又施用第二級毒品，累犯，處有期徒刑捌月，
扣案之第二級毒品甲基安非他命驗餘毛重貳點伍陸公克沒收銷燬
，包裝上開甲基安非他命之外包裝袋貳只、電子磅秤壹台、分裝
夾鍊袋肆包及杓子貳支，均沒收。應執行有期徒刑壹年肆月，扣
案之第一級毒品海洛因驗餘淨重貳點參公克及第二級毒品甲基安
非他命驗餘毛重貳點伍陸公克，均沒收銷燬，包裝上開海洛因之
外包裝袋肆只、包裝上開甲基安非他命之外包裝袋貳只、電子磅
秤壹台、分裝夾鍊袋肆包、杓子貳支及葡萄糖壹包，均沒收。
    事實及理由
一、犯罪事實：
(一)甲○○前因施用第一級毒品案件，經臺灣桃園地方法院以94
    年度毒聲字第119 號裁定送觀察、勒戒，因認有繼續施用毒
    品之傾向，復經同法院以94年度毒聲字第337 號裁定令入戒
    治處所施以強制戒治，於民國94年10月6 日停止戒治出所，
    並經臺灣桃園地方法院檢察署檢察官於94年11月9 日以94年
    度戒毒偵字第451 號不起訴處分確定。復因轉讓第一級毒品
    案件，經同法院以95年度訴字第1135號判決判處有期徒刑1
    年2 月確定；又因施用第一級毒品案件，經同法院以95年度
    訴字第2102號判決判處有期徒刑8 月確定，上開二案經同法
    院以96年度聲減字第1959號裁定分別減為有期徒刑7 月、4
    月，並定應執行有期徒刑10月；另因竊盜案件，經同法院以
    96年度審易字第315 號判決判處有期徒刑6 月確定；再因施
    用第二級毒品案件，經同法院以96年度桃簡字第1004號簡易
    判決判處有期徒刑6 月確定，嗣經同法院以97年度聲減字第
    89號裁定減為有期徒刑3 月，上開四案接續執行，甫於97年
    11月11日縮短刑期執行完畢（於本案構成累犯）。
(二)詎甲○○仍不知悔改，於前開強制戒治執行完畢釋放後5 年
    內，復基於施用第一級毒品海洛因及第二級毒品甲基安非他
    命之犯意，於98年4 月14日晚上7 、8 時許，在位於臺北縣
    林口鄉○○路68號之「棕旅泉汽車旅館」207 號房內，分別
    以將海洛因置於香菸內點燃施用之方式施用第一級毒品海洛
    因乙次，及以將甲基安非他命放置於玻璃球吸食器內燒烤吸
    食其生成煙霧之方式施用第二級毒品甲基安非他命乙次。嗣
    經警於同日晚間11時許，在上址查獲，並扣得甲○○所有之
    海洛因4 包（驗餘淨重2.3 公克）、甲基安非他命2 包（驗
    餘毛重2.56公克）、電子磅秤1 台、分裝夾鍊袋4 包、杓子
    2 支及葡萄糖1 包。經甲○○同意採集尿液送驗後，結果呈
    鴉片及甲基安非他命類陽性反應，始獲悉上情。
(三)案經桃園縣政府警察局龜山分局移送臺灣板橋地方法院檢察
    署檢察官偵查起訴，經合議庭裁定以簡式審判程序審理。
二、證據：
(一)被告甲○○於警詢、偵查中及本院訊問、審理時之自白。
(二)自願受搜索同意書乙紙。
(三)桃園縣政府警察局龜山分局被採尿人姓名編號對照表及台灣
    檢驗科技股份有限公司98年5 月7 日出具之UL/2009/40992
    號濫用藥物檢驗報告各乙紙。
(四)桃園縣政府警察局龜山分局扣押物品目錄表乙紙及扣押物品
    照片2 幀。
(五)扣案之海洛因4 包（驗餘淨重2.3 公克）、甲基安非他命2
    包（驗餘毛重2.56公克）、電子磅秤1 台、分裝夾鍊袋4 包
    、杓子2 支及葡萄糖1 包。
(六)法務部調查局濫用藥物實驗室98年5 月4 日調科壹字第0982
    3013930 號鑑定書及台灣檢驗科技股份有限公司98年5 月5
    日出具之UL/2009/40980 號濫用藥物檢驗報告各乙紙。
三、按海洛因及甲基安非他命分別係毒品危害防制條例第2 條第
    2 項第1 款、第2 款所明定之第一級及第二級毒品，不得非
    法持有、施用。查被告甲○○前因施用第一級毒品案件，經
    臺灣桃園地方法院以94年度毒聲字第119 號裁定送觀察、勒
    戒，因認有繼續施用毒品之傾向，復經同法院以94年度毒聲
    字第337 號裁定令入戒治處所施以強制戒治，於94年10月6
    日停止戒治出所，並經臺灣桃園地方法院檢察署檢察官於94
    年11月9 日以94年度戒毒偵字第451 號不起訴處分確定乙節
    ，有臺灣高等法院被告前案紀錄表乙份附卷可按，故而被告
    於強制戒治執行完畢釋放後5 年內再度分別施用第一級及第
    二級毒品之行為，依毒品危害防制條例第23條第2 項規定，
    係分別犯毒品危害防制條例第10條第1 項、第2 項之施用第
    一級毒品及第二級毒品罪。至被告施用第一級及第二級毒品
    前、後之持有第一級及第二級毒品犯行，為其施用之高度行
    為所吸收，均不另論罪。又被告所犯施用第一級毒品、第二
    級毒品各犯行間，犯意各別、罪名有異，應予分論併罰。又
    被告有事實及理由欄一（一）所載之犯罪科刑暨刑之執行完
    畢紀錄，此有前開臺灣高等法院被告前案紀錄表乙份在卷可
    稽，其於有期徒刑之執行完畢後5 年內，故意再犯本件有期
    徒刑以上之罪，均為累犯，應俱依刑法第47條第1 項規定加
    重其刑。爰審酌被告甲○○曾已因施用毒品案件，經觀察、
    勒戒及強制戒治後，應知所惕勵，當知悉施用毒品之危害及
    其違法性，且已有施用毒品前科，詎其仍因自制力薄弱，並
    漠視法令禁制，而再犯本案，顯不知悛悔，應嚴予非難，兼
    衡被告於犯後即能坦承犯行，而其施用毒品行為於本質上係
    屬自我戕害行為，反社會性之程度應屬較低等一切情狀，分
    別量處如主文所示之刑，並依刑法第51條第5 款之規定，定
    其應執行之刑，以資懲儆。
四、至扣案之第一級毒品海洛因4 包（驗餘淨重2.3 公克）及第
    二級毒品甲基安非他命2 包（驗餘毛重2.56公克），均係毒
    品危害防制條例所規定之第一級及第二級毒品，均應依毒品
    危害防制條例第18條第1 項前段之規定沒收銷燬之；又包裝
    上開海洛因之外包裝袋4 只、包裝上開甲基安非他命之外包
    裝袋2 只（並非不可與毒品分離，係用於包裹毒品，防止其
    裸露、潮濕，便於攜帶施用）、電子磅秤1 台、分裝夾鍊袋
    4 包、杓子2 支及葡萄糖1 包，分別係被告所有供其施用第
    一級毒品、第二級毒品所用之物，業經被告陳明在卷（詳本
    院98年7 月24日準備程序筆錄第2 至3 頁），併依刑法第38
    條第1 項第2 款之規定，分別於其施用第一級毒品罪及施用
    第二級毒品罪之罪刑宣告項下為沒收之諭知。
據上論斷，應依刑事訴訟法第299 條第1 項前段、第273 條之1
第1 項、第310 條之2 、第454 條第1 項，毒品危害防制條例第
10條第1 項、第2 項、第18條第1 項前段，刑法第11條、第51條
第5 款、第47條第1 項、第38條第1 項第2 款，判決如主文。
本案經檢察官吳宗光到庭執行職務。
中    華    民    國    98    年     7    月    31    日
                  刑事第十三庭  法  官  李幼妃
以上正本證明與原本無異。
如不服本判決，應於判決送達後10日內，向本院提出上訴書狀敘
明上訴理由（應附繕本），上訴於臺灣高等法院。
                                書記官  陳筱惠
中    華    民    國    98    年     7    月    31    日
附錄本案論罪科刑法條全文：
毒品危害防制條例第10條：
施用第一級毒品者，處6月以上5年以下有期徒刑。
施用第二級毒品者，處3年以下有期徒刑。


司法院資訊處製作；財團法人民間司法改革基金會備份。
